【裁判字號】    97,易,1642
【裁判日期】    970625
【裁判案由】    竊盜
【裁判全文】
臺灣臺北地方法院刑事判決              97年度易字第1642號
公  訴  人  臺灣臺北地方法院檢察署檢察官
被      告  甲○○
                    樓
                    （另案於臺灣臺北監獄士林分監執行中）
上列被告因竊盜案件，經檢察官聲請以簡易判決處刑（97年度偵
字第4437號），本院認為不宜以簡易判決處刑（97年度簡字第19
66號），改依通常程序審理，本院判決如下：
    主  文
甲○○竊盜未遂，累犯，處有期徒刑伍月，如易科罰金，以新臺
幣壹仟元折算壹日。
    事  實
一、甲○○前於民國92年間因竊盜案件，經本院以92年度易字第
    2397號判處有期徒刑4月確定，於93年7月23日易科罰金執行
    完畢，另因竊盜案件經臺灣桃園地方法院以92年易字第465
    號判處有期徒刑8月，經臺灣高等法院以92年度上易字第196
    9號判決駁回上訴確定，於93年8月8日縮刑期滿執行完畢，
    復因竊盜案件，經本院分別以94年度易字第1324號、95年度
    易字第1611號判處有期徒刑1年、8月確定，經減刑後定應執
    行刑9月確定，並於96年7月16日執行完畢。仍未知悔改，於
    97年2月4日日間下午1時28分許，意圖為自己不法之所有，
    以非其所有置於巷道內之長梯，攀爬進入乙○○位於臺北縣
    新店市○○路21巷20號3樓與丙○○同住之住處陽台，無故
    侵入上述住處，徒手竊取丙○○置於陽台之香腸5條，嗣因
    乙○○聽聞異聲而前往陽台查看，而當場逮捕甲○○而發現
    上情，致甲○○未能得手。
二、案經乙○○訴由臺北縣政府警察局新店分局報請臺灣臺北地
    方法院檢察署檢察官偵查起訴。
    理  由
一、證據能力部分
  (一)按被告以外之人於審判外之言詞或書面陳述，除法律有規定
    者外，不得作為證據；被告以外之人於偵查中向檢察官所為
    之陳述，除顯有不可信之情況者外，得為證據；被告以外之
    人於審判外之陳述，雖不符前4條之規定，而經當事人於審
    判程序同意作為證據，法院審酌該言詞陳述或書面陳述作成
    時之情況，認為適當者，亦得為證據；當事人、代理人或辯
    護人於法院調查證據時，知有第159條第1項不得為證據之情
    形，而未於言詞辯論終結前聲明異議者，視為有前項之同意
    。刑事訴訟法第159條第1項、第159條之1第2項、第159條之
    5分別定有明文。
  (二)本件證人乙○○於警詢、偵查所為之證述，為被告以外之人
    於審判外之言詞陳述，性質屬傳聞證據，然證人乙○○在偵
    查庭之證述，係以證人身分向檢察官所為並經具結後始為陳
    述，且無不法取證等任何顯有不可信之情形，兼以被告甲○○於本院審理時，就此部分證詞亦有反對辯論之機會，依刑
    事訴訟法第159條之1第2項規定，具有證據能力。另被告於
    本院審理時，對於證人丙○○於警詢時所為之證述，於言詞
    辯論終結前對於證據能力均未聲明異議，本院審酌該等傳聞
    證據作成之情況，亦無違法或不當情事，因而認為適當，依
    前揭第159條之5第2項規定，視為被告已有前項之同意，均
    得做為證據。
二、訊據被告甲○○固不否認於上揭時、地，使用非其所有置於
    巷道內之長梯，翻越3樓欄杆侵入乙○○之住處陽台，手拿
    香腸5條，後經乙○○當場發現等事實，惟矢口否認有何竊
    盜犯行，辯稱：伊當時是肚子痛，想要借衛生紙云云。
三、經查：
  (一)被告於上揭時、地，翻越3樓陽台欄杆侵入乙○○之住處，
    並手拿丙○○所有之香腸5條，後經住戶乙○○發現等情，
    被告並不否認，復據證人丙○○、乙○○於警詢、偵查時證
    述甚詳，有警詢、偵查筆錄可稽，並經證人乙○○於本院審
    理時證述明確（偵卷第11至14頁、第38頁頁、第55至56頁，
    本院卷第26至27頁），另有竊盜案現場照片5張、贓物認領
    保管單等在卷可佐（偵卷第23頁、第29至31頁），足堪認定
    為真實。
  (二)被告雖辯稱伊當時是肚子痛，想要借衛生紙云云。然查，果
    若被告腹痛劇烈，何以尚能攀爬至上址3樓，又被告果若欲
    借用衛生紙，又何需走往人煙稀少之巷道後方，豈非增加借
    用衛生紙之困難，又被告另稱，因見1樓沒人，故攀爬至3樓
    云云，更屬無稽，其所辯為推諉之詞，不足採信。
  (三)綜上，本件事證明確，被告所辯並非可採，犯行可以認定。
四、按刑法第306條所保護的法益，在於居住的和平、安寧、自
    由以及個人生活的私密。個人就其居住使用之場所，有決定
    何人可以進入或停留之權利，更有在其居住處所中有不被干
    擾、居住安寧不被破壞的自由。是以，本條既係在保護個人
    的居住使用權，則居住使用場所所依附之實體，亦即硬體的
    房屋建物，屬於誰所有，已非所問。凡未得有支配或管理權
    人之允許，擅自入內者，即為該法條所指之「侵入」。本件
    告訴人乙○○上址雖係租賃處所，然告訴人確有實際居住於
    該址，業據乙○○證述明確（見本院卷第26頁），是上開地
    址3樓告訴人有居住使用權之事實，自堪認定。核被告所為
    ，係犯刑法第320條第1項、第3項之竊盜未遂罪及同法第306
    條之無故侵入住宅罪。被告當日無故侵入告訴人住宅，目的
    在竊取屋內財物，與其竊盜行為乃基於同一犯罪決意，是其
    侵入住宅與竊盜行為，雖然在時間上略有差距，然係以二個
    重疊性極高的動作遂行偷竊財物，在法的評價上仍屬一行為
    ，應屬同時觸犯無故侵入他人住宅罪及竊盜罪，具有想像競
    合犯之關係，應依刑法第55條前段規定，從一重之竊盜未遂
    罪處斷。被告於著手行竊他人財物後，尚未得手之際即遭查
    獲，為未遂犯，爰依刑法第25條第2項之規定，減輕其刑。
    另被告有如事實欄所示刑之執行紀錄，此有臺灣高等法院被
    告前案紀錄表附卷可考，被告於5年內故意再犯本件有期徒
    刑以上之罪，為累犯，應依刑法第47條第1項規定，加重其
    刑，並依法先加後減之。另本件被告所跨越陽台欄杆，其上
    並無鐵窗設置，其功能係防止於陽台走動之住戶掉落地面，
    並非防免竊賊入侵之安全設備，通往陽台後門另有門鎖，亦
    據證人乙○○證述明確，是被告所為核與刑法第321條第1項
    第2款所定之加重條件並不相符，附此敘明。爰審酌被告不
    思正途獲致財富，貪圖慾便而竊取他人財物，復以如事實欄
    所載之方式下手行竊，嚴重影響人民人身及財產安全，事後
    仍飾詞狡辯，惟竊得財物價值非鉅，暨被告犯罪之動機、目
    的、手段及其品行、生活狀況、智識程度、素行等一切情狀
    ，量處如主文所示之刑，並諭知易科罰金之折算標準，以示
    懲儆。
據上論斷，依刑事訴訟法第452條、第284條之1、第299條第1項
前段，刑法第306條、第320條第3項、第1項、第55條前段、第25
條第2項、第47條第1項、第41條第1項前段，刑法施行法第1條之
1，判決如主文。
本案經檢察官蕭方舟到庭執行職務。
中    華    民    國    97    年    6     月    25    日
                  刑事第十庭  法  官  呂煜仁
上正本證明與原本無異。
如不服本判決，應於判決送達後10日內向本院提出上訴狀（應抄
附繕本）。告訴人或被害人如對於本判決不服者，應具備理由請
求檢察官上訴，其上訴期間之計算係以檢察官收受判決正本之日
期為準。
                              書記官  陳泰寧
中    華    民    國    97    年    6     月    26    日
附錄本案論罪科刑法條：
中華民國刑法第306 條（侵入住居罪）
無故侵入他人住宅、建築物或附連圍繞之土地或船艦者，處一年
以下有期徒刑、拘役或三百元以下罰金。
無故隱匿其內，或受退去之要求而仍留滯者，亦同。
中華民國刑法第320條（普通竊盜罪、竊佔罪）
意圖為自己或第三人不法之所有，而竊取他人之動產者，為竊盜
罪，處五年以下有期徒刑、拘役或五百元以下罰金。
意圖為自己或第三人不法之利益，而竊佔他人之不動產者，依前
項之規定處斷。
前二項之未遂犯罰之。


司法院資訊處製作；財團法人民間司法改革基金會備份。
